【裁判字號】    89,訴,239
【裁判日期】    890411
【裁判案由】    毒品危害防制條例
【裁判全文】
臺灣桃園地方法院刑事判決                          八十九年度訴字第二三九號
    公  訴  人  台灣桃園地方法院檢察署檢察官
    被      告  甲○○
    指定辯護人  本院公設辯護人  丁○○
右列被告因違反毒品危害防制條例案件，經檢察官提起公訴（八十八年度偵字第一五
九九八號），本院判決如左：
        主  文
甲○○連續販賣第二級毒品，處有期徒刑柒年陸月。
扣案第二級毒品安非他命貳包（淨重三五．四六公克、包裝重一．○七公克）沒收銷
毀，扣案七星牌香煙盒壹個、塑膠夾鏈袋拾個、犯罪所得之財物新台幣參萬壹仟元沒
收，犯罪所得之財物新台幣參萬壹仟元如全部或一部不能沒收時，以其財產抵償之。
        事  實
一、甲○○前有多次違反麻醉藥品管理條例之犯罪紀錄，均未執行完畢，其中因販賣
    列為化學合成麻醉藥品管理之安非他命，而於民國八十四年六月十四日經台灣板
    橋地方法院判處有期徒刑四年，經台灣高等法院、最高法院駁回上訴，於八十五
    年一月十一日確定，送監執行後，於八十七年四月十三日假釋付保護管束，假釋
    期間猶不知悔改，基於意圖營利之概括犯意，以其號碼為0000000000
    號之行動電話為聯絡工具，於八十八年十月初某日、及同年月十八日，連續二次
    在桃園縣平鎮市○○路五二巷二一號乙○○居處，分別以新台幣（下同）一萬三
    千元、一萬八千元之價格，販賣第二級毒品安非他命各約十五公克、二十多公克
    予乙○○，總計甲○○販賣第二級毒品安非他命所得為三萬一千元。嗣於八十八
    年十月二十日下午九時四十分許，警方於前址查獲乙○○施用第二級毒品安非他
    命，並起出乙○○於八十八年十月十八日向甲○○購得之部分第二級毒品安非他
    命二十三包（重約二十三．四公克），適時甲○○又攜帶裝置於其所有之七星牌
    香煙盒內之第二級毒品安非他命二包（淨重三五．四六公克、包裝重一．○七公
    克），及預備供販賣分裝第二級毒品安非他命所用之塑膠夾鏈袋十個前來，擬向
    乙○○販售第二級毒品安非他命，為警當場查獲，並扣得上開預備供販賣用之第
    二級毒品安非他命、七星牌香煙盒及塑膠夾鏈袋。
二、案經桃園縣警察局中壢分局報請台灣桃園地方法院檢察署檢察官偵查起訴。
        理  由
一、訊之被告甲○○矢口否認有何販賣安非他命之行為，先於警訊及偵查初訊中辯稱
    ：於乙○○配偶丙○○住處討論壽險計劃書，為爭取保險業績，才應乙○○要求
    ，於查獲當日下午八時許，在幼獅工業區向一真實姓名不詳，綽號「老Ｋ」之男
    子取得扣案之安非他命，擬轉交予乙○○，之前並不認識綽號「老Ｋ」其人云云
    ，於偵查複訊時則稱：為爭取保險業績曾為乙○○向綽號「老Ｋ」之男子拿二次
    安非他命，八十八年十月十八日那一次在幼獅工業區拿安非他命，為警查獲當天
    在丙○○家中，丙○○委託其轉交與乙○○云云，嗣於本院審理中改稱：伊本人
    向綽號「老Ｋ」者購入安非他命施用，通常在幼獅工業區○○○道附近交易，為
    警查獲當天起出之安非他命即甫向「老Ｋ」購得擬供己施用，而非擬轉讓予乙○○。當天之所以前往乙○○住處，係因伊與丙○○感情甚篤，以乾兄妹相稱，而
    丙○○小孩生病，伊才急著去找乙○○云云。惟查，被告右揭犯行，迭據證人乙○○於警偵訊及審理中指述不移，雖其歷次關於販賣時間、次數及價格之陳述，
    略有差異（於警訊中供承自八十八年八月底至同年十月十八日間購買三次，每次
    價格分別為五千元、一萬三千元、一萬五千元；於偵查中則稱自八十八年八月底
    至同年十月十八日間購買二次，價格分別為一萬五千元、約二萬元；於本院審理
    中則稱自八十八年十月初起至同年月十八日止購買二次，價格分別為一萬三千元
    、一萬八千元），然人類記憶每隨時間場所之不同而有強弱之分，陳述內容亦不
    免因訊問者之技巧有異而有所不同，歷次陳述有所不同為人情之常，其多次證詞
    ，其差異均在合理之容許誤差範圍內，自有其證據價值，況且，證人乙○○為警
    查獲時，身上確有第二級毒品安非他命二十三包（重約二十三‧四公克），核與
    所供向被告購買第二級毒品安非他命數量相符，所證實堪採信。又被告為警查獲
    時所攜帶前往乙○○住處之藥物二包（裝置於七星牌香菸盒內），經鑑定確係第
    二級毒品安非他命（淨重三五．四六公克、包裝重一．○七公克），亦有法務部
    調查局八十九年三月十六日（八九）陸字第八九○一四二八六號函在卷可稽，並
    有預備販賣第二級毒品時常用之塑膠夾鍊袋十個扣案佐證，苟被告並非意在販賣
    第二級毒品安非他命與乙○○圖利，以被告曾因販賣化學合成麻醉藥品安非他命
    而經判決處刑，現在假釋期間之身分（判決科刑之時間刑度，詳見理由二），實
    難想像何以甘冒重大刑責之風險，隨身無端攜帶大量第二級毒品安非他命及塑膠
    夾鍊袋四處行走。被告時而辯稱為爭取保險業績而受乙○○或丙○○之託向不相
    識之綽號「老Ｋ」男子取得第二級毒品安非他命轉交，時而辯稱所攜帶之第二級
    毒品安非他命乃伊自行向綽號「老Ｋ」者購買，與乙○○無關云云，所辯自相齟
    齬矛盾，所稱為爭取保險業績而為他人運輸毒品，更違經驗法則；況且被告於查
    獲當天根本不曾前往證人丙○○住處等節，復經證人丙○○結證在卷，被告既自
    陳與證人丙○○感情甚篤，以乾兄妹相稱，則證人丙○○所為不利於被告之證詞
    ，堪信屬實，是則，被告既不曾前往丙○○住處，如何為爭取保險業績，於丙○○住處收受綽號「老Ｋ」所交付之第二級毒品安非他命？又如何於丙○○住處接
    獲乙○○電話通知前往幼獅工業區與「老Ｋ」接洽，收受第二級毒品安非他命？
    更無從獲知丙○○小孩生病，前往乙○○住處告知。顯見被告上開所辯均無非避
    重就輕之詞，委無足採。被告意圖營利而販賣第二級毒品安非他命與乙○○，並
    於查獲當日攜帶大量第二級毒品安非他命擬兜售予乙○○之犯行，事證明確，洵
    堪認定。至於被告販賣第二級毒品之時間、次數及價格數量等事實，因證人乙○○迭次證詞略有出入，基於罪疑惟輕之原則，以所陳述中最有利於被告者（時間
    最短、次數及價格最少）即證人乙○○於本院中所陳述者為認定之基準，附此敘
    明。
二、按安非他命為毒品危害防制條例規範之第二級毒品，該條例第二條第二項第二款
    定有明文，被告販賣安非他命所為，核犯該條例第四條第二項之販賣第二級毒品
    罪。其販賣安非他命前後持有安非他命之低度行為為販賣安非他命之高度行為所
    吸收，不另論罪。多次販賣安非他命之犯行，各時間緊接、手段相似，顯係基於
    概括之犯意，多次觸犯犯罪構成要件相同之罪名，應論以連續犯一罪，並加重其
    刑（無期徒刑部分不得加重）。爰審酌被告前有多次違反麻醉藥品管理條例之犯
    罪紀錄，均未執行完畢，其中因販賣列為化學合成麻醉藥品管理之安非他命，而
    於民國八十四年六月十四日經台灣板橋地方法院判處有期徒刑四年，經台灣高等
    法院、最高法院駁回上訴，於八十五年一月十一日確定，送監執行後，於八十七
    年四月十三日假釋付保護管束，有本院被告全國前案紀錄表一紙在卷足按，於假
    釋期間，不僅未能潔身自愛，竟於施用毒品之外，又流毒他人，數量甚多，妨害
    國民健康至鉅等一切情狀，量處如主文所示之主刑。
三、扣案安非他命二包（淨重三五．四六公克，包裝重一．○七公克）為被告擬販賣
    予乙○○之物，係查獲之第二級毒品，依毒品危害防制條例第十八條第一項前段
    應為沒收銷毀。而扣案七星牌香煙盒壹個、塑膠夾鏈袋拾個係被告所有預備供販
    賣第二級毒品安非他命所用之物，及被告販賣安非他命所得總計三萬一千元，依
    同條例第十九條第一項，均應為沒收之宣告，犯罪所得如全部或一部不能沒收時
    ，以其財產抵償之。
四、據上論斷，應依刑事訴訟法第二百九十九條第一項前段，毒品危害防制條例第四
    條第二項、第十八條第一項前段、第十九條第一項，刑法第十一條、第五十六條
    ，判決如主文。
本案經檢察官李山明到庭執行職務。
中      華      民      國      八十九      年    四    月    十一    日
                                臺灣桃園地方法院刑事第五庭
                                      法  官  楊  得  君
右正本證明與原本無異。
如不服本判決，應於判決送達後十日內向本院提出上訴狀( 應附繕本 )，上訴於
臺灣高等法院。
                                      書記官  簡  慧  瑛
中       華      民      國      八十九      年   四    月    十三    日
附論罪科刑依據之法條：
毒品危害防制條例第四條：
製造、運輸、販賣第一級毒品者，處死刑或無期徒刑；處無期徒刑者，得併科新臺幣
一千萬元以下罰金。
製迼、運輸、販賣第二級毒品者，處無期徒刑或七年以上有期徒刑，得併科新台幣七
百萬元以下罰金。
製造、運輸、販賣第三級毒品者，處五年以上有期徒刑，得併科新臺幣五百萬元以上
罰金。
製迼、運輸、販賣專供製迼或施用毒品之器具者，處一年以上七年以下有期徒刑，得
併科新臺幣一百萬元以下罰金。
前四項之未遂犯罰之。


司法院資訊處製作；財團法人民間司法改革基金會備份。
